【裁判字號】    90,易,1318
【裁判日期】    900926
【裁判案由】    違反家庭暴力防治法等
【裁判全文】
臺灣彰化地方法院刑事判決九十年度易字第一三一八號
    公  訴  人  臺灣彰化地方法院檢察署檢察官
    被      告  甲○○
右列被告因違反家庭暴力防制法等案件，經檢察官提起公訴（九十年度偵字第五一四
三號），及聲請併案審理（九十年度偵字第五六五八號），本院判決如左：
    主  文
甲○○連續違反法院民事通常保護令所為禁止實施家庭暴力行為及直接或間接騷擾、
接觸之裁定，處拘役伍拾伍日，如易科罰金，以參佰元折算壹日。緩刑參年，緩刑期
內付保護管束。
    事  實
一、甲○○係乙○○之配偶，二人間具有家庭暴力防治法第三條第一款所定之家庭成
    員關係。甲○○曾因對乙○○實施家庭暴力行為，於民國九十年四月二十六日經
    本院以九十年度家護字第一○六號民事通常保護令裁定令甲○○於十月之期間內
    ，不得對乙○○實施身體上或精神上不法侵害之行為，及不得直接或間接對於乙
    ○○為騷擾之聯絡行為；詎甲○○竟基於概括之犯意，先於九十年七月二十四日
    十五時五十分許，在彰化縣和美鎮○○里○○路四一０巷五號住所臥房內，質問
    乙○○其手機留言係何人所留而直接對其騷擾，又基於傷害人身體之犯意徒手毆
    打乙○○並拉扯其頭髮，致其受有頭部及右手挫裂外傷之傷害，經二人之子陳俊
    杰趕到與乙○○聯手制伏甲○○並以鞋帶將其綑綁後，甲○○竟恫嚇稱要拿菜刀
    殺死乙○○及其子女，使乙○○心生畏懼，致生危害於安全，而對乙○○實施身
    體上或精神上不法侵害之行為，違反法院所為前述裁定；甲○○再於九十年八月
    十三日下午四時許，酒後在同上址之住處內，以拳打腳踢毆打乙○○，致乙○○
    右手、背部挫裂外傷，及於九十年八月十六日晚間九時許，飲酒返家後在同上址
    之住處內，以言語騷擾、咒罵乙○○後，再持甲○○自己所有之手機敲打、並以
    拳頭毆打乙○○之頭部，再手抓乙○○之頭髮，致乙○○後腦部頭皮紅腫，違反
    法院所為前述裁定。
二、案經被害人乙○○訴由彰化縣警察局和美分局報告臺灣彰化地方法院檢察署檢察
    官偵查起訴及聲請併案審理。
    理  由
一、訊據被告甲○○固坦承於右揭時地與告訴人乙○○因細故發生爭吵一情不諱，惟
    矢口否認涉有違反保護令之犯行，辯稱：伊與告訴人理論，遭告訴人及小孩綑綁
    、毆打，恐嚇及毆打告訴人之事係其自己編的云云。惟查，右揭被告三次對告訴
    人毆打、恐嚇之犯罪事實，除據告訴人指訴歷歷外，被告於九十年七月二十四日
    、九十年八月十六日之毆打、恐嚇行為，核與證人即被告、告訴人共同之子女陳
    俊杰、陳婉君迭於警訊中證述綦詳；及被告於九十年七月二十四日、九十年八月
    十三日之毆打行為致告訴人受有前揭之傷害，亦有診斷證明書各一紙附卷可考；
    此外，復有臺灣彰化地方法院九十年度家護字第一○六號民事通常保護令、彰化
    縣警察局和美分局保護令執行紀錄表等附卷可稽；衡諸常情，若被告上述毆打、
    恐嚇事實，則身為被告子女之證人，焉會數度報警處理，明知將陷其父親之被告
    受法律之審判、制裁，猶於警訊中證述明確；是被告所辯顯係卸責之詞，不足採
    信，其犯行應堪認定。
二、核被告所為，係犯刑法第二百七十七條第一項之傷害罪、第三百零五條之恐嚇罪
    ，及家庭暴力防治法第五十條第一款、第二款之違反保護令罪。其先後多次違反
    保護令之犯行，雖犯罪方式不同，惟時間緊接，且反覆實施違反保護令行為，顯
    係基於概括犯意而為之，應依刑法第五十六條連續犯之規定僅論以一罪，並加重
    其刑。前開事實中，原起訴書所漏列部分，與已起訴部分，有裁判上一罪之關係
    ，本院自得併予審理，附此說明。其所犯上開三罪，有方法結果之關係，應依牽
    連犯之例，從一重之家庭暴力防治法第五十條第一、二款之罪處斷；爰審酌被告
    之素行，犯罪動機、手段、方法、所生之危害及渠於犯罪後之態度等一切情狀，
    量處如主文所示之刑，並諭知易科罰金之折算標準。查被告前未曾受有期徒刑以
    上刑之宣告，此有臺灣彰化地方法院檢察署刑案資料查註紀錄表一紙在卷可稽，
    其經此教訓，應知警惕而無再犯之虞，所宣告之刑，認以暫不執行為適當，併予
    宣告緩刑三年，以勵自新；又依家庭暴力防治法第三十條第一項之規定，應併宣
    告被告於緩刑期內應付保護管束。
三、據上論斷，應依刑事訴訟法第二百九十九條第一項前段，家庭暴力防治法第五十
    條第一、二款、第三十條，刑法第十一條前段、第五十六條、第三百零五條、第
    五十五條、第四十一條第一項、第七十四條第一款，罰金罰鍰提高標準條例第二
    條，判決如主文。
中    華    民    國    九十    年      九        月      二十六        日
                                臺灣彰化地方法院刑事第一庭
                                    法      官  吳俊螢
右正本證明與原本無異。
如不服本判決，應於送達後十日內向本院提出上訴狀(須附繕本)。
告訴人或被害人對於判決如有不服具備理由請求檢察官上訴者，其上訴期間之計算係
以檢察官收受判決正本之日期為準。
                                    法院書記官
中    華    民    國    八十一    年              月                  日


司法院資訊處製作；財團法人民間司法改革基金會備份。
